臺灣士林地方法院刑事判決　　　　　　　96年度訴字第768 號
公　訴　人　臺灣士林地方法院檢察署檢察官
被　　　告　甲○○
　　　　　　　　　　　地下室1.
上列被告因違反電信法等案件，經檢察官提起公訴（96年度偵字
第8543號），被告於準備程序中就被訴事實為有罪之陳述，本院
合議庭裁定由受命法官獨任依簡式審判程序審理，並判決如下：
    主 　　 文
甲○○意圖為自己不法之利益，以無線方式，盜用他人電信設備
通信，處有期徒刑陸月，如易科罰金，以新臺幣壹仟元折算壹日
，減為有期徒刑月，如易科罰金，以新臺幣壹仟元折算壹日；
盜拷他人行動電話之序號、內碼等資料手機2 支，均沒收。又行
使偽造私文書，足以生損害於他人，處有期徒刑陸月，如易科罰
金以新臺幣壹仟元折算壹日，減為有期徒刑月，如易科罰金，
以新臺幣壹仟元折算壹日；偽造之「乙○○」署押壹枚，沒收。
應執行有期徒刑伍月，如易科罰金，以新臺幣壹仟元折算壹日；
盜拷他人行動電話之序號、內碼等資料手機2 支，偽造之「乙○
○」署押壹枚，均沒收。
又明知未得商標權人同意，於同一商品，使用相同之註冊商標之
商品而販賣，處罰金新臺幣貳萬元，如易服勞役，以新臺幣壹仟
元折算壹日，減為罰金新臺幣壹萬元，如易服勞役，以新臺幣壹
仟元折算壹日，扣案之仿冒法商路易威登馬爾悌耶公司商標之手
提包壹個、名片夾壹個，仿冒義大利商固喜歡固喜公司商標之手
提包壹個，均沒收。
    事實及理由
一、本件犯罪事實及證據除引用起訴書之記載（如附件起訴書）
    外，另補充：經濟部智慧財產局商標資料檢索服務註冊審定
    號第00000000號商標資料、被告於本院審理時之自白核與起
    訴書所載證據相符，足見被告自白與事實相符，本件事證明
    確，被告犯行洵堪認定，應依法論科。
二、就犯罪事實一之部分：按電信法第56條第1 項之罪，以意圖
    為自己或第三人不法之利益，使用有線、無線或其他電磁方
    式，盜接或盜用他人電信設備通信者為要件。本罪之處罰詐
    得免繳電信通信費用之不法利益規定，乃刑法詐欺得利罪之
    特別法，依特別法優於普通法之原則，自毋庸再論以刑法詐
    欺得利罪。盜拷他人行動電話之序號、內碼等資料於自己之
    行動電話手機後，進而有使用盜打之行為，除犯行使偽造準
    私文書罪，亦同時觸犯本罪。然本罪構成要件所稱以有線、
    無線或其他電磁方式，盜接或盜用他人電信設備通信者，並
    不限於以盜拷他人行動電話之序號、內碼等資料於自己之手
    機內，為盜用之唯一方式，其他諸如：利用他人住宅內之有
    線電話，盜打他人電話為通信行為；或在住宅外之電話接線
    箱內，盜接他人之有線電話線路，以自己之電話機盜打他人
    電話為通信行為；或意圖為自己不法之所有，竊取他人之行
    動電話手機，進而為盜打通信之行為；或僅以使用竊盜之意
    思，擅取他人之行動電話手機為盜打通信之行為等，不一而
    足，皆成立本罪。則犯本罪，不以行使偽造準私文書罪之要
    件為必要，二罪間之犯罪構成要件並非同一，自非法規競合
    ，而盜拷偽造後之一個盜打行使行為，屬一行為同時觸犯二
    罪名之想像競合犯，應從一重罪論處（最高法院民國88年度
    第1 次刑事庭會議決議意旨參照）。核被告甲○○所為，係
    犯刑法第216 條、第210 條、第220 條第2 項行使偽造準私
    文書罪及電信法第56條第1 項以無線方式盜用他人電信設備
    通信罪。又被告所犯行使偽造準私文書罪及以無線方式盜用
    他人電信設備通信罪2 罪，係基於一個盜用他人電信設備通
    信罪犯意之決定，達成其同一犯罪行為，應屬法律概念之一
    行為，其一行為觸犯上開2 罪名，為想像競合犯，應依刑法
    第55條規定，從一重依以無線方式盜用他人電信設備通信罪
    處斷。被告自94年11月間某日起至96年4 月間某日止，持續
    以購入之盜拷他人行動電話之序號、內碼等資料手機，多次
    盜用他人電信設備與人通信，均係於密接時間內所為，手法
    亦相同，顯係基於單一之犯意接續為之，僅侵害同一被害人
    之法益，為接續犯，應論以一罪。被告之多次盜用他人電信
    設備與人通信行為，雖跨連新舊法比較施行時間，惟既屬單
    純一罪，其行為終了在新刑法施行後，不生新舊法比較及從
    輕原則問題，應依修正後之刑法規定予以適用。
三、就犯罪事實二之部分：核被告甲○○所為，係犯商標法第82
    條之販賣仿冒商標商品罪、刑法第216 條、第210 條之行使
    偽造私文書罪。其偽造署押為偽造私文書之部分行為，而偽
    造私文書之低度行為，為行使之高度行為所吸收，均不另論
    罪。被告所犯前開2 罪，犯意各別，行為互殊，應分論併罰
    。
四、爰審酌被告因經濟壓力因素，短於思慮，致觸犯本件犯行，
    所為固不可取，惟所生危害尚非重大，且犯後均坦承犯行，
    態度尚稱良好等，及其他一切情狀，分別量處如主文所示之
    宣告刑，並分別諭知易刑處分之標準。又本件被告之犯罪時
    間均係於96年4 月24日以前，爰依中華民國九十六年罪犯減
    刑條例規定，就前揭宣告刑分別減為如主文所示減得之刑，
    有期徒刑部分並定其應執行之刑及諭知易科罰金之折算標準
    。末查，扣案之仿冒法商路易威登馬爾悌耶公司商標之手提
    包1 個、名片夾1 個，仿冒義大利商固喜歡固喜公司商標之
    手提包1 個，為被告犯商標法第82條之罪所販賣之商品，不
    問屬於被告與否，均依商標法第83條之規定諭知沒收；偽造
    信捷流通有限公司提單上偽造之「乙○○」署押1 枚，不問
    屬於犯人與否，應依刑法第219 條之規定，宣告沒收。盜拷
    他人行動電話之序號、內碼等資料手機2 支，雖被告聲請已
    丟掉且未扣案，惟不能證明已滅失，仍應依電信法第60條規
    定沒收之。
據上論斷，應依刑事訴訟法第273 條之1 第1 項、第299 條第1
項前段、第310 條之2 、第454 條第2 項，電信法第56條第1 項
、第60條，商標法第82條、第83條，刑法第216 條、第210 條、
第220 條第2 項、第11條、第55條、第41條第1 項前段、第42條
第3 項、第51條第5 款、第219 條，刑法施行法第1 條之1 第1
項、第2 項前段，中華民國九十六年罪犯減刑第2 條第1 項第3
款、第7 條、第10條第1項，判決如主文。
本案經檢察官徐名駒到庭執行職務。
中　　華　　民　　國　　96　　年　　10　　月　　25  　日
                  刑事第一庭法  官  林清吉
以上正本證明與原本無異。
如不服本判決，應於判決送達後10日內向本院提出上訴書狀，其
未敘述上訴之理由者並得於提起上訴後20日內向本院補提理由書
（均須按他造當事人之人數附繕本）。
                            書記官  張茹茵
中　　華　　民　　國　　96　　年　　10　　月　　25  　日
附錄本案論罪科刑法條之依據：
電信法第56條第1 項
意圖為自己或第三人不法之利益，以有線、無線或其他電磁方式
，盜接或盜用他人電信設備通信者，處5 年以下有期徒刑，得併
科新台幣150 萬元以下罰金。
商標法第82條
明知為前條商品而販賣、意圖販賣而陳列、輸出或輸入者，處1
年以下有期徒刑、拘役或科或併科新臺幣5 萬元以下罰金。
中華民國刑法第216條
行使第210 條至第215 條之文書者，依偽造、變造文書或登載不
實事項或使登載不實事項之規定處斷。
中華民國刑法第210條
偽造、變造私文書，足以生損害於公眾或他人者，處5 年以下有
期徒刑。
